【裁判字號】    98,上更(一),255
【裁判日期】    990420
【裁判案由】    詐欺等
【裁判全文】
臺灣高等法院刑事判決    98年度上更(一)字第255號
上  訴  人  臺灣板橋地方法院檢察署檢察官
被      告  Ｇ○○
選任辯護人  葉秀美律師
被      告  Ｔ○○
輔  佐  人  Ｖ○○
上列上訴人因被告等詐欺等案件，不服臺灣板橋地方法院95年度
訴字第1286號，中華民國96年11月16日第一審判決（起訴案號：
臺灣板橋地方法院檢察署94年度調偵字第207號、94年偵字第899
8號）提起上訴，經本院判決後，由最高法院第1次發回更審，本
院判決如下：
    主  文
原判決關於Ｇ○○、Ｔ○○部分撤銷。
Ｇ○○共同連續意圖為自己不法之所有，以恐嚇使人將本人之物
交付，處有期徒刑壹年。減為有期徒刑陸月，如易科罰金，以銀
元佰元即新台幣玖佰元折算壹日。扣案電腦肆套、電腦螢幕肆
台均沒收。Ｔ○○共同意圖為自己不法之所有，以詐術使人將本
人之物交付，處拘役伍拾日，如易科罰金，以銀元佰元即新台
幣玖佰元折算壹日。減為拘役貳拾伍日，如易科罰金，以銀元
佰元即新台幣玖佰元折算壹日。扣案電腦肆套、電腦螢幕肆台均
沒收。
    事  實
一、Ｇ○○自民國93年8月間起，在臺北縣中和市○○路○段133
    號2樓（下稱中和店）、臺北縣板橋市○○路332號之11（下
    稱板橋店）等場所經營美容護膚店，僱用邱藝松、黃柏凱、
    陳世偉等人及其他真實姓名年籍不詳之成年男子數人為店內
    少爺，另僱用林美真、鄭喬文（原名鄭喬尹）、吳怡萱、詹
    淑雯、楊雅絜（以上8人均經判決確定）等人及其他真實姓
    名年籍不詳之成年女子數人為店內服務小姐。Ｔ○○則於94
    年1月11日受僱於Ｇ○○在上開中和店任職。上開中和店、
    板橋店表面上係經營美容護膚、按摩等業務，實際上則係以
    之為詐騙、恐嚇男客財物之地點，其行為模式，係先由店內
    小姐（包含林美真、鄭喬文、吳怡萱、詹淑雯、楊雅絜、Ｔ
    ○○等人）以店內之電腦設備連線至網路聊天室，吸引上網
    之男性網友與之交談，並遊說對方前往上址中和店、板橋店
    消費，待對方依約前往店內，即由服務小姐出面接待，並將
    男客帶至店內之小房間內休息，其間該服務小姐即利用機會
    佯稱：自己因欠繳房租、學雜費、對外負債等原因，需要男
    客之金錢資助，可提供性服務，且該店內更有會員方案，加
    入會員可獲得多次性服務，包君滿意云云，以此方式誘騙男
    客交付現金或刷卡付費以換取性服務及會員資格（事後則均
    藉詞推託，拒不提供原所約定之性服務）。若男客不為所動
    ，無消費或加入會員之意願，該服務小姐即一改先前之態度
    ，變而為語氣惡劣，強迫要求男客必須消費一定之金額，或
    直接以電話通知Ｇ○○或店內少爺進入房間內，出言恫嚇男
    客，利用男客因隻身一人在房間內，且店內少爺人數眾多，
    若有不從恐無法離開之畏懼心態，迫使男客交付現金或刷卡
    消費，甚者若有男客執意離去者，即將該男客以反鎖、看管
    等方式關於房間內，使其無法離去，而剝奪該男客之行動自
    由，至該男客因心生畏懼而交付現金或刷卡消費後，始讓其
    離去。Ｇ○○、邱藝松、黃柏凱、陳世偉、林美真、鄭喬文
    、吳怡萱、詹淑雯、楊雅絜及店內之其他少爺、服務小姐等
    人，即共同基於意圖為自己不法所有、非法剝奪他人行動自
    由之概括犯意聯絡，自93年8月15日起至94年1月20日止，連
    續以上開方式遂其詐欺取財、恐嚇取財、非法剝奪他人行動
    自由之犯行，被害男客計有如附表所示寅○○等53人（各次
    之被害人、行為日期、實際出面之行為人、行為方式等均詳
    如附表所示）。而Ｔ○○則自94年1月11日受僱時起亦與Ｇ
    ○○、林美真共同基於意圖為自己不法所有之意圖，而參與
    如附表編號53部分之行為。嗣於94年1月20日晚間10時30分
    許，在上址中和店內當場為警查獲，並扣得店內Ｇ○○所有
    供服務小姐上網招攬男客之電腦4套、電腦螢幕4台，進而循
    線查得上情。
二、案經內政部警政署刑事警察局移送及如附表所示之被害人（
    除編號第45、46、53外）訴由臺北縣政府警察中和分局報請
    臺灣板橋地方法院檢察署檢察官偵查起訴。
    理  由
一、證據能力部分：
(一)、按被告以外之人於審判外之言詞或書面陳述，除法律有規定
    者外，不得作為證據，刑事訴訟法第159條第1項定有明文。
    次按被告以外之人於審判外之陳述，雖不符前4條之規定，
    而經當事人於審判程序同意做為證據，法院審酌該言詞陳述
    或書面陳述作成時之情況，認為適當者，亦得為證據。當事
    人、代理人或辯護人於法院調查證據時，知有刑事訴訟法第
    159條第1項不得為證據之情形，而未於言詞辯論終結前聲明
    異議者，視為有前項之同意，同法第159條之5規定甚明。查
    本案被害人寅○○、Ｒ○○、Ｂ○○、Ｙ○○、宙○○、戌
    ○○、庚○、未○○、卯○○、甲○、黃永順、巳○○、玄
    ○○、子○○、Ｌ○○、丙○○、Ｗ○○等人，及原審共同
    被告邱藝松、陳世偉、黃柏凱、林美真、鄭喬文、吳怡萱、
    詹淑雯、楊雅絜、共同被告Ｔ○○等於警詢中之證述，雖屬
    傳聞證據，惟於本院審理調查證據時當事人、辯護人均知有
    上述第159條第1項規定之不得為證據之情形，而對此類證據
    ，均表示「沒有意見」，且均未於本院言詞辯論終結前聲明
    異議（見本院審判筆錄）。本院審酌該等言詞或書面陳述作
    成之情況，並無非出於任意性或不正取供，或違法或不當情
    事，而上開人員衡情亦無誣陷被告等2人之必要，且客觀上
    亦無不可信之情況，依刑事訴訟法第159條之5規定均有證據
    能力。
(二)、次按被告以外之人於偵查中向檢察官所為之陳述，除顯有不
    可信之情況者外，得為證據，同法第159條之1第2項亦有明
    文。查本件其餘被害人陳克強、Ｈ○○、Ａ○○、Ｄ○○、
    酉○○、宇○○、己○○、Ｊ○○、溫彥翔、Ｓ○○、廖俊
    達、地○○、Ｘ○○、Ｃ○○、天○○、壬○○、辰○○、
    Ｉ○○、Ｐ○○、亥○○、楊峻偉、Ｕ○○、午○○、黃○
    ○、丁○○、戊○○、Ｏ○○、乙○○、癸○○、Ｅ○○、
    丑○○、Ｍ○○、申○○、辛○○、Ｆ○○、Ｎ○○等人，
    及原審共同被告林美真、鄭喬文、吳怡萱、楊雅絜等人（94
    年度偵字第2492號卷第177、178、181、180、178、179頁）
    、共同被告Ｔ○○（同上偵卷第179、180頁）於偵查中分別
    以證人身分具結向檢察官所為之證述，均查無何顯不可信之
    情況，依刑事訴訟法第159條之1第2項規定，亦均有證據能
    力。
二、實體部分：
(一)、被告Ｇ○○、Ｔ○○於本院均否認上開犯行。被告Ｇ○○辯
    稱：伊僅經營中和店，且先後經營不到1個月，並未經營板
    橋店，其亦未從事上開不法犯行云云；Ｔ○○辯稱：只有上
    班2、3天，沒有上開犯行云云。惟查：上開事實，業據被告
    Ｇ○○、Ｔ○○，及邱藝松、黃柏凱、陳世偉、林美真、鄭
    喬文、吳怡萱、詹淑雯、楊雅絜等人於原審審理時坦白承認
    ，核與告訴人即如附表所示之被害人（除編號第45、46、53
    外）寅○○等50人、被害人癸○○、Ｅ○○、Ｎ○○等3人
    於警詢及偵查或本院上訴審審理時指訴及證述之情節相符，
    並有各告訴人所提出之簽帳單、信用卡消費明細單、信用卡
    帳單、存摺內頁影本（提款明細）、會員卡、收據等數份在
    卷可稽，及電腦4套、電腦螢幕4台等扣案可資佐證，足認被
    告等人上開自白，核與事實相符，且縱觀附表所示之被害人
    其被害時間在93年12月以前，中和店、板橋店均有，且有同
    1天在上開2店同時發生者，如附表編號9、10日期均為93 年
    9月16日。另查：下述證人即附表編號9酉○○於偵查時陳稱
    ：93年9月16日我和網路上認識之女子約在板橋，後來到他
    指定的地方，幫我按摩並要我刷卡加入會員，該名女子翻我
    皮包，將我的信用卡拿去刷，Ｇ○○以手攔住不准我拿回信
    用卡（94年度偵字第8998號卷(二)第99、100頁）；編號10宇
    ○○於偵查時陳謂：93年9月16日我和網路認識之女子約在
    板橋市新海橋下中山路某處性交易，他要我加入會員，他們
    未經我同意將我皮包硬性拿走，我信用卡被刷1萬多、現金
    卡被領10萬多元，Ｇ○○是同址賣化妝品之人（同上偵卷(二)
    第94、95頁）；編號14Ｊ○○於警詢時陳述：渠在網路聊天
    室認識的女子約其在板橋市靠近新海橋的地方見面，該名小
    姐帶領我進入他們店內，推銷我加入會員，並搶走我皮包且
    拿出信用卡刷卡，我確定Ｇ○○是詐騙我的人（同上偵卷(一)
    第175、176頁）；編號36午○○於偵查時陳以：93年11月3
    日我是被網路認識之女子約到板橋市○○路133 號見面要我
    先繳錢、加入會員，其強行取走我身上現金及找一名男子將
    我信用卡拿去刷卡，Ｇ○○跟我見面叫我再繳交5萬元才能
    將之前的錢退還各等語（94年度偵字第8998號卷(二)第58-2、
    59頁）。由上開證人陳述於93年9月、11月在板橋店內遭Ｇ
    ○○施以強暴手段或詐騙等情以觀，足見被告Ｇ○○確於93
    年9月起經營板橋店，其所辯未經營該店為不實，不足採信
    。
(二)、被告Ｇ○○之辯護人聲請傳喚曾於板橋店消費之客人癸○○
    、Ｏ○○、Ｉ○○、陳克強、Ｈ○○、Ｙ○○、壬○○、午
    ○○、己○○、Ｑ○○、戊○○、陳伯均、Ｐ○○、溫彥翔
    、酉○○、宇○○、Ｃ○○、Ａ○○、Ｊ○○、黃○○、Ｄ
    ○○、卯○○、辰○○、Ｓ○○、戌○○、天○○、甲○、
    玄○○、地○○、楊峻偉、乙○○、庚○、Ｒ○○、亥○○
    及中和店之客人Ｎ○○、Ｅ○○、申○○、丑○○、丁○○
    、Ｘ○○、子○○、Ｌ○○、巳○○、寅○○、丙○○、未
    ○○、Ｍ○○、Ｆ○○、辛○○、Ｋ○○、Ｗ○○、Ｕ○○
    、宙○○等人作證，資以證明Ｇ○○未有經營板橋店之行為
    ，渠等之消費與Ｇ○○無關，及有無在中和店見過Ｇ○○，
    是否曾受Ｇ○○之威脅、恐嚇或妨害自由云云。然查：本件
    客人至中和店或板橋店消費時，Ｇ○○未必皆有出面接待處
    理，是客人縱未見過Ｇ○○，亦無以資為排除Ｇ○○經營該
    店之事實，而為有利於Ｇ○○之認定。且客人前來消費亦未
    必知悉該店之老闆為何人。是辯護人聲請傳喚上開人員到庭
    調查，即非有必要，併予敘明。
(三)、經查：被告Ｔ○○於被查獲翌日即94年1月21日早上警詢時
    供稱：大約上班10天左右，是由同到警局的陳先生面試的等
    語（94年度偵字第2492號卷第35頁）。嗣於94年2月24日以
    證人身分具結經檢察官訊問以何時任職？證謂：93年12月，
    我是Ｇ○○親自應徵，打電腦約網友出來（同上卷第179頁
    ）。嗣後於原審及本院則分別陳稱：只有上班2、3天云云。
    其先後所述不一。就此，其於本院準備程序及審理中辯以：
    因為警詢時重感冒，頭腦不清楚云云。然查，Ｔ○○警詢時
    間係被查獲翌日，是時其對上班時間之記憶，應屬清楚，而
    無混淆之可能，自不可能將已上班3日混淆為10日。至其於
    偵查中所謂：93年12月上班，亦乏證據可證，是就其上班時
    間應以其警詢所供為可採。所辯僅上班2、3天云云，顯係避
    重就輕、卸責之詞，不足採信。從而，就可認定Ｔ○○係於
    94年1月11日至中和店由Ｇ○○面試而開始上班。進而與Ｇ
    ○○有犯意之聯絡，而應就附表編號53，被害人Ｎ○○部分
    與Ｇ○○負共同正犯之責。退而言之，縱其所辯僅上班3天
    屬實，則其即係自94年1月18日開始參與實行上開行為，則
    就編號53於94年1月20日之詐欺取財行為，亦應負共同正犯
    之責。核不影響其犯罪之成立與否，及刑責之輕重，附此敘
    明。
(四)、綜上所述，被告Ｇ○○、Ｔ○○之犯行，事證明確，堪以認
    定。
三、被告行為後，刑法部分條文業於94年2月2日修正公布，並自
    95年7月1日施行，茲就本件新舊法比較結果如下：
(一)、修正前刑法第56條規定：「連續數行為而犯同一罪名者，以
    一罪論。但得加重其刑至二分之一」，修正後之刑法已刪除
    上開連續犯之條文規定；本件被告等人先後多次詐欺取財、
    恐嚇取財（含未遂）、非法剝奪他人行動自由等犯行，均係
    基於概括犯意反覆為之（詳下述），依修正前刑法第56條連
    續犯之規定，僅各以一詐欺取財罪、恐嚇取財罪、非法剝奪
    他人行動自由罪論，並得加重其刑，而修正後之刑法既已刪
    除上開連續犯之規定，則被告等人多次詐欺取財、恐嚇取財
    （含未遂）、非法剝奪他人行動自由等犯行，即應就各次行
    為分別論罪科刑，再依數罪併罰之規定分論併罰；比較新舊
    法之結果，修正後之規定，並未較有利於被告等人，應依刑
    法第2條第1項前段，適用修正前刑法第56條連續犯之規定。
(二)、修正前刑法第33條第5款規定：「罰金：（銀元）1元以上」
    ，依現行法規所定貨幣單位折算新臺幣條例第2條規定折算
    為新臺幣後，上開罰金刑之最低數額即為新臺幣3元；而修
    正後刑法第33條第5款則規定：「罰金：新臺幣1千以上，以
    百元計算之」，即修正後之罰金刑最低數額，已提高為新臺
    幣1千元；比較新舊法之結果，修正後之規定，並未較有利
    於被告等人（至被告所犯詐欺取財罪、恐嚇取財罪、非法剝
    奪他人行動自由罪之法定刑中罰金刑數額提高標準部分，依
    增訂刑法施行法第1條之1第1項、第2項前段規定提高後之數
    額，與原適用罰金罰鍰提高標準條例第1條前段、現行法規
    所定貨幣單位折算新臺幣條例第2條等規定提高並折算為新
    臺幣後之數額，兩者均屬相同，對於被告並無何有利或不利
    之影響，自不生新舊法比較適用之問題，應依一般法律適用
    之原則，直接適用增訂後之規定，併予敘明），應依刑法第
    2條第1項前段，適用修正前刑法第33條第5款之規定。
(三)、修正前刑法第55條後段規定：「犯一罪而其方法或結果之行
    為犯他罪名，從一重處斷」，修正後之刑法已刪除上開牽連
    犯之條文規定；本件被告等人所犯詐欺取財、恐嚇取財、非
    法剝奪他人行動自由等罪間，有方法、目的之牽連關係（詳
    下述），依修正前刑法第55條牽連犯之規定，僅從一較重之
    恐嚇取財罪處斷，而修正後之刑法既已刪除上開牽連犯之規
    定，則被告等人上開犯行，即應分別論罪科刑，再依數罪併
    罰之規定分論併罰；比較新舊法之結果，修正後之規定，並
    未較有利於被告，應依刑法第2條第1項前段，適用修正前刑
    法第55條後段關於牽連犯之規定。
(四)、修正後刑法第28條關於成立共同正犯之標準，將原來共同正
    犯之共同「實施」犯罪，改為共同「實行」犯罪，剔除完全
    未參與犯罪相關行為之「實行」的「陰謀共同正犯」及「預
    備共同正犯」，修正後之共同正犯之可罰性要件之範圍業已
    限縮，乃屬行為可罰性要件之變更，自應比較新舊法之規定
    ，以舊法之規定較有利於被告。
(五)、以上綜合比較，本件應適用修正前之規定。
(六)、修正前刑法第41條第1項前段原規定：「犯最重本刑為5年以
    下有期徒刑以下之刑之罪，而受6個月以下有期徒刑或拘役
    之宣告，因身體、教育、職業、家庭之關係或其他正當事由
    ，執行顯有困難者，得以1元以上3元以下折算1日，易科罰
    金」，而依當時有效之罰金罰鍰提高標準條例第2條（已刪
    除）前段規定，就上開數額提高為100倍折算1日，亦即修正
    前刑法第41條第1項前段所規定之易科罰金折算標準，係以
    銀元100元至300元折算1日，依現行法規所定貨幣單位折算
    新臺幣條例第2條規定折算為新臺幣後，係以新臺幣300元至
    900元折算1日；另修正後刑法第41條第1項前段則規定：「
    犯最重本刑為5年以下有期徒刑以下之刑之罪，而受6個月以
    下有期徒刑或拘役之宣告者，得以新臺幣1千元、2千或3千
    元折算1日，易科罰金」，亦即修正後刑法第41條第1項前段
    所規定之易科罰金折算標準，係以新臺幣1千元、2千元或3
    千元折算1日；比較新舊法之結果，修正後之規定，並未較
    有利於被告等人，依刑法第2條第1項前段之規定，自應適用
    修正前刑法第41條第1項前段、修正前罰金罰鍰提高標準條
    例第2條規定。
四、核被告Ｇ○○所為，係犯刑法第339條第1項之詐欺取財、第
    3項、第1項之詐欺取財未遂、同法第346條第1項之恐嚇取財
    、第3項、第1項之恐嚇取財未遂、同法第302條第1項之非法
    剝奪他人行動自由等罪（各次行為所犯之罪名，詳如附表「
    所犯罪名」欄所示）。被告Ｔ○○所為，係犯刑法第339條
    第1項之詐欺取財罪。關於被告如附表所示以詐騙之方式使
    被害人陷於錯誤而交付現金或刷卡消費之行為，公訴人雖認
    係犯修正前刑法第340條之常業詐欺罪。惟查，被告等人本
    件犯罪之行為模式，係將男客吸引至店內後，先由服務小姐
    出面佯稱可提供性服務，而誘使男客交付現金或刷卡消費，
    倘男客不為所動，即由服務小姐或店內少爺以恐嚇方式迫使
    男客交付現金或刷卡消費，以此方式詐取或恐嚇取得財物，
    此已詳前述，是就被告等人整體之犯罪計劃而言，其中固包
    含有詐欺之成分，然渠等之詐欺行為僅為達成獲取財物目的
    之手段之一，亦即倘詐欺行為未能獲至結果，渠等並不就此
    罷手，即改而實行恐嚇取財或妨害自由之行為，以遂渠等取
    財之終局目的。據此以觀，對於被告而言，詐欺行為毋寧係
    居於一前置性、次要性地位之犯罪型態，尚難認被告具有以
    詐欺為常業之主觀犯意，自無從論以修正前刑法第340條之
    常業詐欺罪，僅成立刑法第339條第1項之詐欺取財罪。又關
    於被告Ｇ○○與其他共犯如附表所示以恐嚇方式迫使被害人
    刷卡消費之行為，公訴人雖認被告等人此部分之行為係犯刑
    法第346條第2項之詐欺得利罪，然其以恐嚇方式迫使被害人
    刷卡消費，其目的係在於取得被害人刷卡所支付之款項，而
    被害人因受恐嚇而刷卡消費，其所交付者亦為各筆刷卡之款
    項，僅該款項並非由被害人當場以現金支付，而係由發卡銀
    行依持卡人即被害人之指示而另行撥付，亦即被害人係以刷
    卡作為消費款項之支付方式，究其實質，被告等人所取得者
    ，仍為該筆消費款項之「財物」，而非財產上不法之利益，
    是此部分行為，應論以刑法第346條第1項之恐嚇取財罪，而
    非同條第2項之恐嚇得利罪。從而，關於上開部分，起訴法
    條即有未洽，然起訴之基本事實既屬同一，自應依法變更起
    訴之法條而為審判。被告Ｇ○○就上開詐欺取財、恐嚇取財
    （含未遂）、非法剝奪他人行動自由等犯行，與店內其他成
    年男子、女子間，均有犯意之聯絡及行為之分擔，渠等並已
    實行犯罪之行為，應論以共同正犯。又Ｔ○○與Ｇ○○就附
    表編號53部分與林美真有犯意之聯絡及行為之分擔，為共同
    正犯。被告Ｇ○○前後多次詐欺取財、恐嚇取財（含未遂）
    、非法剝奪他人行動自由等犯行，均時間緊接，手法相同，
    所犯分別係構成要件相同之罪名，顯係基於概括之犯意反覆
    為之，均為連續犯，應依修正前刑法第56條規定，各以一詐
    欺取財既遂、恐嚇取財既遂、非法剝奪他人行動自由罪論，
    並加重其刑。Ｇ○○所犯上開詐欺取財、恐嚇取財、非法剝
    奪他人行動自由等罪間，其行為均係為達其取得財物之目的
    ，而視被害人之反應進而調整改變其行為，足認其所犯各罪
    間，有方法、目的之牽連關係，應依修正前刑法第55條規定
    ，從一較重之恐嚇取財罪處斷。
五、公訴意旨略以：被告Ｔ○○就如附表編號1至52部分之犯罪
    ，亦應負共同正犯之責，而涉犯刑法第340條之常業詐欺罪
    （修正前）、第346條第1、2項之恐嚇取財、恐嚇得利罪、
    第302條第1項之剝奪行動自由罪嫌。然查：被告Ｔ○○係自
    94年1月11日（或自94年1月18日）始至中和店面試上班，至
    94年1月20日為警查獲。是就附表編號1至52部分，均發生於
    其上班之前，自無從令其就此部分亦負共同正犯之責。此外
    ，亦無其他證據足以證明其有參與實行此部分之犯罪行為，
    是其此部分之犯罪尚屬不能證明。惟因公訴意旨認此與前開
    有罪部分，有刑法修正前牽連犯裁判上一罪之關係，故不另
    為無罪之諭知。
六、原審據以論罪科刑，固非無見，惟查：如附表編號1、2、4
    、16、19、21、23、25、26、27、29、31、32、36、37、38
    、41、46部分，係先著手於詐欺行為之實行，因未得逞，始
    進而改為恐嚇取財行為，原判決審未論其詐欺取財未遂罪；
    而被告等行為後，刑法已有修正，原審未予比較新舊法之適
    用；又Ｔ○○僅有如附表編號53部分之犯行，原審認其應就
    附表所示全部犯罪均負共同正犯之責，而予論罪科刑。均有
    未洽。檢察官上訴以被告等2人均犯常業詐欺罪，雖無理由
    ，惟原判決既有上開可議之處，自應由本院將原判決關於Ｇ
    ○○、Ｔ○○部分撤銷改判。爰審酌被告等2人之犯罪動機
    、目的、手段，其行為對於被害人所造成之損害，對於社會
    治安之負面影響，及被告等2人關於本件犯罪之參與程度，
    即被告Ｇ○○為主要之經營者，其參與程度最重，被告Ｔ○
    ○僅有一次犯行，兼衡被告Ｇ○○嗣已與部分被害人達成和
    解（此有和解書6紙、臺北縣中和市調解委員會調解筆錄1份
    等在卷可按）等一切情狀，分別量處被告Ｇ○○有期徒刑1
    年，被告Ｔ○○拘役50日。又本件被告等2人之犯罪時間，
    係在96年4月24日以前，合於中華民國九十六年罪犯減刑條
    例第2條第1項第3款規定之減刑要件，應減其宣告刑2分之1
    。併依法諭知易科罰金折算標準。扣案電腦4套、電腦螢幕4
    台，係被告Ｇ○○所有供本件犯罪所用之物，依刑法第38條
    第1項第2款規定宣告沒收。依共同正犯責任共通原則，亦對
    被告Ｔ○○併予宣告沒收。
據上論斷，應依刑事訴訟法第369條第1項前段、第364條、第299
條第1項前段、第300條，刑法第2條第1項前段、第339條第1項、
第346條第1項、第302條第1項、第38條第1項第2款，修正前刑法
第28條、第56條、第55條、第41條第1項前段，修正前罰金罰鍰
提高標準條例第2條，中華民國九十六年罪犯減刑條例第2條第1
項第3款、第7條、第9條，刑法施行法第1條之1第1項、第2項前
段，現行法規所定貨幣單位折算新台幣條例第2條，判決如主文
。
本案經檢察官林秀濤到庭執行職務
中    華    民    國    99    年    4    月    20    日
                刑事第十二庭審判長法  官  蔡永昌
                                  法  官  吳啟民
                                  法  官  蔡國在
以上正本證明與原本無異。
檢察官、被告Ｇ○○如不服本判決，應於收受送達後10日內向本
院提出上訴書狀，其未敘述上訴之理由者並得於提起上訴後10日
內向本院補提理由書（均須按他造當事人之人數附繕本）「切勿
逕送上級法院」。
被告Ｔ○○不得上訴。
                                  書記官  顧哲瑜
中    華    民    國    99    年    4     月    20    日
附錄：本案論罪科刑法條全文
刑法第339條
意圖為自己或第三人不法之所有，以詐術使人將本人或第三人之
物交付者，處5年以下有期徒刑、拘役或科或併科1千元以下罰金
。
以前項方法得財產上不法之利益或使第三人得之者，亦同。
前二項之未遂犯罰之。
刑法第346條第1項
意圖為自己或第三人不法之所有，以恐嚇使人將本人或第三人之
物交付者，處6月以上5年以下有期徒刑，得併科1千元以下罰金
。
刑法第302條第1項
私行拘禁或以其他非法方法，剝奪人之行動自由者，處5年以下
有期徒刑、拘役或3百元以下罰金。
附表：
┌──┬───┬────┬────┬─────────────┬─────┐
│編號│被害人│行為日期│實際出面│     行  為  方  式       │所犯罪名  │
│    │      │（民國）│之行為人│   （金額均為新臺幣）     │          │
├──┼───┼────┼────┼─────────────┼─────┤
│ 1  │寅○○│93.8.15 │林美真  │寅○○透過網路聊天室與不詳│刑法第339 │
│    │      │        │        │女子約定見面，而前往中和店│條第1項、 │
│    │      │        │        │，之後林美真即佯稱因對外負│第3項詐欺 │
│    │      │        │        │債，需寅○○幫忙，可提供性│取財未遂、│
│    │      │        │        │服務云云，惟為寅○○所拒絕│刑法第346 │
│    │      │        │        │，林美真強迫要求寅○○交出│條第1項之 │
│    │      │        │        │信用卡，寅○○因隻身在店內│恐嚇取財罪│
│    │      │        │        │，且見對方人數眾多，若有不│          │
│    │      │        │        │從恐無法離開，因而心生畏懼│          │
│    │      │        │        │，任由林美真持其信用卡刷卡│          │
│    │      │        │        │合計136,500元。           │          │
├──┼───┼────┼────┼─────────────┼─────┤
│ 2  │陳克強│93.9.8  │鄭喬文、│陳克強透過網路聊天室與不詳│刑法第339 │
│    │      │        │陳世偉  │女子約定見面，而前往中和店│條第1項、 │
│    │      │        │        │，之後鄭喬文即佯稱因對外負│第3項詐欺 │
│    │      │        │        │債，需陳克強幫忙，可提供性│取財未遂、│
│    │      │        │        │服務云云，惟為陳克強所拒絕│刑法第346 │
│    │      │        │        │，鄭喬文與陳世偉共同強迫要│條第1 項之│
│    │      │        │        │求陳克強交出信用卡，陳克強│恐嚇取財罪│
│    │      │        │        │因隻身在店內，且見對方人數│          │
│    │      │        │        │眾多，若有不從恐無法離開，│          │
│    │      │        │        │因而心生畏懼，任由陳世偉持│          │
│    │      │        │        │其信用卡刷卡合計約1萬元。 │          │
├──┼───┼────┼────┼─────────────┼─────┤
│ 3  │Ｈ○○│93.9.9  │林美真、│Ｈ○○透過網路聊天室與不詳│刑法第339 │
│    │      │        │某真實姓│女子約定見面，而前往中和店│條第1 項之│
│    │      │        │名年籍不│，之後林美真即佯稱可提供性│詐欺取財罪│
│    │      │        │詳之成年│服務云云，而遊說Ｈ○○消費│、第346 條│
│    │      │        │男子2 人│，Ｈ○○因而陷於錯誤，乃交│第1 項之恐│
│    │      │        │        │付現金3千元予林美真，並刷 │嚇取財罪  │
│    │      │        │        │卡31,500元；林美真復遊說曾│          │
│    │      │        │        │文正刷卡付費成為永久會員，│          │
│    │      │        │        │此時Ｈ○○因察覺有異而拒絕│          │
│    │      │        │        │，林美真與店內另2名男子共 │          │
│    │      │        │        │同強迫要求Ｈ○○交出信用卡│          │
│    │      │        │        │，Ｈ○○因隻身在店內，且見│          │
│    │      │        │        │對方人數眾多，若有不從恐無│          │
│    │      │        │        │法離開，因而心生畏懼，任由│          │
│    │      │        │        │該2名男子持其信用卡刷卡， │          │
│    │      │        │        │金額合計73,500元。        │          │
├──┼───┼────┼────┼─────────────┼─────┤
│ 4  │Ａ○○│93.9.9  │林美真、│Ａ○○透過網路聊天室與不詳│刑法第339 │
│    │      │        │Ｇ○○  │女子約定見面，而前往板橋店│條第1項、 │
│    │      │        │        │，之後林美真即佯稱可提供性│第3項詐欺 │
│    │      │        │        │服務云云，而遊說Ａ○○加入│取財未遂、│
│    │      │        │        │會員，惟為Ａ○○所拒絕，林│刑法第346 │
│    │      │        │        │美真與Ｇ○○共同強迫要求陳│條第1 項之│
│    │      │        │        │建霖交出信用卡，Ｇ○○並恫│恐嚇取財罪│
│    │      │        │        │稱：「我是竹聯幫，比槍比人│          │
│    │      │        │        │都比較多！」，Ａ○○因而心│          │
│    │      │        │        │生畏懼，任由Ｇ○○持其信用│          │
│    │      │        │        │卡刷卡108,000元。         │          │
├──┼───┼────┼────┼─────────────┼─────┤
│ 5  │Ｒ○○│93.9中旬│鄭喬文、│Ｒ○○透過網路聊天室與不詳│刑法第339 │
│    │      │        │陳世偉  │女子約定見面，而前往中和店│條第1 項之│
│    │      │        │        │，之後鄭喬文即佯稱欠公司錢│詐欺取財罪│
│    │      │        │        │，希望Ｒ○○能幫其贖身，陳│          │
│    │      │        │        │世偉亦佯稱付錢之後鄭喬文即│          │
│    │      │        │        │可離開該店云云，Ｒ○○因而│          │
│    │      │        │        │陷於錯誤，乃陸續交付現金及│          │
│    │      │        │        │刷卡合計約70萬元。        │          │
├──┼───┼────┼────┼─────────────┼─────┤
│ 6  │Ｄ○○│93.9月中│林美真、│Ｄ○○透過網路聊天室與不詳│刑法第339 │
│    │      │旬、下旬│不詳姓名│女子約定見面，而前往中和店│條第1 項之│
│    │      │間      │成年男子│，之後林美真即佯稱因欠繳房│詐欺取財罪│
│    │      │        │        │租、向地下錢莊借錢、欠繳電│          │
│    │      │        │        │話費等債務，需Ｄ○○幫助，│          │
│    │      │        │        │不詳姓名成年男子亦佯稱林美│          │
│    │      │        │        │真確欠下鉅額債務，Ｄ○○因│          │
│    │      │        │        │而陷於錯誤，乃交付現金1千 │          │
│    │      │        │        │元，並陸續刷卡合計約150萬 │          │
│    │      │        │        │元。                      │          │
├──┼───┼────┼────┼─────────────┼─────┤
│ 7  │Ｂ○○│93.9.11 │鄭喬文  │Ｂ○○透過網路聊天室與不詳│刑法第339 │
│    │      │        │        │女子約定見面，而前往中和店│條第1 項之│
│    │      │        │        │，之後鄭喬文即佯稱因欠錢需│詐欺取財罪│
│    │      │        │        │要Ｂ○○幫助，可提供性服務│          │
│    │      │        │        │云云，Ｂ○○因而陷於錯誤，│          │
│    │      │        │        │乃交付現金3千元，並刷卡合 │          │
│    │      │        │        │計105,000元。             │          │
├──┼───┼────┼────┼─────────────┼─────┤
│ 8  │Ｙ○○│93.9.13 │林美真、│Ｙ○○透過網路聊天室與不詳│刑法第346 │
│    │      │        │某真實姓│女子約定見面，而前往中和店│條第1 項之│
│    │      │        │名年籍不│，之後林美真即佯稱可提供性│恐嚇取財罪│
│    │      │        │詳之成年│服務云云，而遊說Ｙ○○消費│          │
│    │      │        │男子    │，惟為Ｙ○○所拒絕，林美真│          │
│    │      │        │        │與店內某男子共同強迫要求蘇│          │
│    │      │        │        │長信交出信用卡，Ｙ○○因隻│          │
│    │      │        │        │身在店內，且見對方人數眾多│          │
│    │      │        │        │，若有不從恐無法離開，因而│          │
│    │      │        │        │心生畏懼，任由該男子持其信│          │
│    │      │        │        │用卡刷卡合計約13,650元。  │          │
├──┼───┼────┼────┼─────────────┼─────┤
│ 9  │酉○○│93.9.16 │林美真、│酉○○透過網路聊天室與不詳│刑法第339 │
│    │      │        │Ｇ○○  │女子約定見面，而前往中和店│條第1 項之│
│    │      │        │        │，之後林美真即佯稱因欠繳房│詐欺取財罪│
│    │      │        │        │租，需酉○○幫忙云云，徐鳴│、第346 條│
│    │      │        │        │懋因而陷於錯誤，乃交付現金│第1 項之恐│
│    │      │        │        │4千元予林美真；林美真復遊 │嚇取財罪  │
│    │      │        │        │說酉○○刷卡付費加入會員，│          │
│    │      │        │        │可提供性服務，此時酉○○因│          │
│    │      │        │        │察覺有異而拒絕，林美真與陳│          │
│    │      │        │        │樂總共同強迫要求酉○○交出│          │
│    │      │        │        │信用卡，酉○○因隻身在店內│          │
│    │      │        │        │，且見對方人數眾多，若有不│          │
│    │      │        │        │從恐無法離開，因而心生畏懼│          │
│    │      │        │        │，任由Ｇ○○持其信用卡刷卡│          │
│    │      │        │        │15,750元。                │          │
├──┼───┼────┼────┼─────────────┼─────┤
│ 10 │宇○○│93.9.16 │林美真、│宇○○透過網路聊天室與不詳│刑法第339 │
│    │      │        │鄭喬文、│女子約定見面，而前往板橋店│條第1 項之│
│    │      │        │陳世偉  │，之後林美真、鄭喬文、陳世│詐欺取財罪│
│    │      │        │        │偉等人即佯稱店內小姐可提供│          │
│    │      │        │        │性服務云云，而共同遊說郭信│          │
│    │      │        │        │佳加入會員，宇○○因而陷於│          │
│    │      │        │        │錯誤，乃交付現金103,000 元│          │
│    │      │        │        │，並刷卡約1 萬元。        │          │
├──┼───┼────┼────┼─────────────┼─────┤
│ 11 │宙○○│93.9.19 │吳怡萱  │宙○○透過網路聊天室與不詳│刑法第339 │
│    │      │        │        │女子約定見面，而前往中和店│條第1 項之│
│    │      │        │        │，之後吳怡萱即佯稱可提供性│詐欺取財罪│
│    │      │        │        │服務云云，而遊說宙○○加入│          │
│    │      │        │        │會員，宙○○因而陷於錯誤，│          │
│    │      │        │        │乃交付現金4千元，並刷卡31,│          │
│    │      │        │        │500元。                   │          │
├──┼───┼────┼────┼─────────────┼─────┤
│ 12 │己○○│93.9.20 │林美真  │己○○透過網路聊天室與不詳│刑法第339 │
│    │      │        │        │女子約定見面，而前往中和店│條第1項、 │
│    │      │        │        │，之後林美真即佯稱欠錢，需│第3項詐欺 │
│    │      │        │        │要己○○幫助云云，惟為李國│取財未遂、│
│    │      │        │        │欽所拒絕，林美真強迫要求李│刑法第346 │
│    │      │        │        │國欽交出信用卡，己○○因隻│條第1 項之│
│    │      │        │        │身在店內，且見對方人數眾多│恐嚇取財罪│
│    │      │        │        │，若有不從恐無法離開，因而│          │
│    │      │        │        │心生畏懼，任由林美真持其信│          │
│    │      │        │        │用卡刷卡27,300元。        │          │
├──┼───┼────┼────┼─────────────┼─────┤
│ 13 │戌○○│93.9.20 │鄭喬文  │戌○○透過網路聊天室與不詳│刑法第339 │
│    │      │        │        │女子約定見面，而前往中和店│條第1項、 │
│    │      │        │        │，之後鄭喬文即佯稱可提供性│第3項詐欺 │
│    │      │        │        │服務云云，惟為戌○○所拒絕│取財未遂、│
│    │      │        │        │，鄭喬文強迫要求戌○○交出│刑法第346 │
│    │      │        │        │現金及信用卡，戌○○因隻身│條第1 項之│
│    │      │        │        │在店內，且見對方人數眾多，│恐嚇取財罪│
│    │      │        │        │若有不從恐無法離開，因而心│          │
│    │      │        │        │生畏懼，任由鄭喬文持其信用│          │
│    │      │        │        │卡刷卡76,650元，並提領現金│          │
│    │      │        │        │7萬元交予鄭喬文。         │          │
├──┼───┼────┼────┼─────────────┼─────┤
│ 14 │Ｊ○○│93.9月下│林美真、│Ｊ○○透過網路聊天室與不詳│刑法第339 │
│    │      │旬間    │陳世偉、│女子約定見面，而前往板橋店│條第1 項之│
│    │      │        │不詳姓名│，之後林美真即佯稱因欠繳房│詐欺取財罪│
│    │      │        │成年男子│租，需Ｊ○○幫忙云云，黃冠│、第346 條│
│    │      │        │        │華因而陷於錯誤，乃交付現金│第1 項之恐│
│    │      │        │        │3千元予林美真；林美真復遊 │嚇取財罪  │
│    │      │        │        │說Ｊ○○刷卡付費加入會員，│（起訴書誤│
│    │      │        │        │可提供性服務，此時Ｊ○○因│載同法第30│
│    │      │        │        │察覺有異而拒絕，林美真與陳│2 條第1 項│
│    │      │        │        │世偉、不詳姓名成年男子共同│）        │
│    │      │        │        │強迫要求Ｊ○○交出信用卡，│          │
│    │      │        │        │並恫稱：「不刷卡就不能走！│          │
│    │      │        │        │」，Ｊ○○因隻身在店內，且│          │
│    │      │        │        │見對方人數眾多，若有不從恐│          │
│    │      │        │        │無法離開，因而心生畏懼，任│          │
│    │      │        │        │由陳世偉等人持其信用卡刷卡│          │
│    │      │        │        │合計約13萬元。            │          │
├──┼───┼────┼────┼─────────────┼─────┤
│ 15 │庚○  │93.9.22 │吳怡萱  │庚○透過網路聊天室與不詳女│刑法第339 │
│    │      │        │        │子約定見面，而前往中和店，│條第1 項之│
│    │      │        │        │之後吳怡萱即佯稱可提供性服│詐欺取財罪│
│    │      │        │        │務云云，而遊說庚○加入會員│          │
│    │      │        │        │，庚○因而陷於錯誤，買交付│          │
│    │      │        │        │現金3千元，並刷卡約6萬元。│          │
├──┼───┼────┼────┼─────────────┼─────┤
│ 16 │溫彥翔│93.9.25 │林美真、│溫彥翔透過網路聊天室與不詳│刑法第339 │
│    │      │        │不詳姓名│女子約定見面，而前往中和店│條第1項、 │
│    │      │        │成年男子│，之後林美真即佯稱可提供性│第3項詐欺 │
│    │      │        │        │服務云云，而遊說溫彥翔加入│取財未遂、│
│    │      │        │        │會員，惟為溫彥翔所拒絕，林│刑法第346 │
│    │      │        │        │美真與不詳姓名成年男子共同│條第1 項之│
│    │      │        │        │強迫要求溫彥翔交出現金及信│恐嚇取財罪│
│    │      │        │        │用卡，溫彥翔因隻身在店內，│（起訴書誤│
│    │      │        │        │且見對方人數眾多，若有不從│載同法第30│
│    │      │        │        │恐無法離開，因而心生畏懼，│2 條第1 項│
│    │      │        │        │而交付現金1萬元，並任由不 │）        │
│    │      │        │        │詳姓名成年男子持其信用卡刷│          │
│    │      │        │        │卡42,000元。              │          │
├──┼───┼────┼────┼─────────────┼─────┤
│ 17 │Ｓ○○│93.9.25 │林美真  │Ｓ○○透過網路聊天室與不詳│刑法第339 │
│    │      │至同年  │        │女子約定見面，而前往板橋店│條第1 項之│
│    │      │12.20   │        │，之後林美真即多次佯稱欠公│詐欺取財罪│
│    │      │        │        │司錢，希望Ｓ○○能幫其贖身│          │
│    │      │        │        │，可提供性服務云云，Ｓ○○│          │
│    │      │        │        │因而陷於錯誤，乃陸續刷卡合│          │
│    │      │        │        │計約77萬元。              │          │
├──┼───┼────┼────┼─────────────┼─────┤
│ 18 │Ｑ○○│93.9.26 │林美真  │Ｑ○○透過網路聊天室與化名│刑法第339 │
│    │      │        │        │「莉莉」之女子約定見面，而│條第1 項之│
│    │      │        │        │前往中和店，之後林美真即佯│詐欺取財罪│
│    │      │        │        │稱需要Ｑ○○幫助，可提供性│          │
│    │      │        │        │服務云云，而遊說Ｑ○○加入│          │
│    │      │        │        │會員，Ｑ○○因而陷於錯誤，│          │
│    │      │        │        │乃刷卡合計6,300元。       │          │
├──┼───┼────┼────┼─────────────┼─────┤
│ 19 │未○○│93.9.26 │詹淑雯  │未○○透過網路聊天室與不詳│法第339 條│
│    │      │        │        │女子約定見面，而前往中和店│第1項、第3│
│    │      │        │        │，之後詹淑雯即佯稱可提供性│項詐欺取財│
│    │      │        │        │服務云云，而遊說未○○消費│未遂、    │
│    │      │        │        │，惟為未○○所拒絕，詹淑雯│刑法第346 │
│    │      │        │        │強迫要求未○○交出信用卡，│條第1 項之│
│    │      │        │        │未○○因隻身在店內，且見對│恐嚇取財罪│
│    │      │        │        │方人數眾多，若有不從恐無法│          │
│    │      │        │        │離開，因而心生畏懼，任由詹│          │
│    │      │        │        │淑雯持其信用卡刷卡10,500元│          │
│    │      │        │        │。                        │          │
├──┼───┼────┼────┼─────────────┼─────┤
│ 20 │地○○│93.9.29 │林美真、│地○○透過網路聊天室與不詳│刑法第339 │
│    │      │        │Ｇ○○  │女子約定見面，而前往板橋店│條第1 項之│
│    │      │        │        │，之後林美真即佯稱可提供性│詐欺取財罪│
│    │      │        │        │服務云云，而遊說地○○加入│          │
│    │      │        │        │會員，Ｇ○○更佯稱刷卡後仍│          │
│    │      │        │        │可退款云云，地○○因而陷於│          │
│    │      │        │        │錯誤，乃交付現金3千元，另 │          │
│    │      │        │        │刷卡合計66,150元。        │          │
├──┼───┼────┼────┼─────────────┼─────┤
│ 21 │Ｘ○○│93.10 月│吳怡萱、│Ｘ○○透過網路聊天室與不詳│刑法第339 │
│    │      │間某日  │不詳姓名│女子約定見面，而前往中和店│條第1項、 │
│    │      │        │成年男子│，之後吳怡萱即佯稱可提供性│第3項詐欺 │
│    │      │        │        │服務云云，而遊說Ｘ○○加入│取財未遂、│
│    │      │        │        │會員，惟為Ｘ○○所拒絕，吳│刑法第346 │
│    │      │        │        │怡萱通知不詳姓名成年男子進│條第1 項之│
│    │      │        │        │入房間內，由不詳姓名成年男│恐嚇取財罪│
│    │      │        │        │子向Ｘ○○恫稱：「若不拿錢│          │
│    │      │        │        │出來，就要找人打你！」，羅│          │
│    │      │        │        │文宏因而心生畏懼，乃交付現│          │
│    │      │        │        │金約1萬餘元。             │          │
├──┼───┼────┼────┼─────────────┼─────┤
│ 22 │Ｃ○○│93.10.2 │林美真、│Ｃ○○透過網路聊天室與不詳│刑法第339 │
│    │      │        │黃柏凱  │女子約定見面，而前往中和店│條第1 項之│
│    │      │        │        │，之後林美真、黃柏凱即佯稱│詐欺取財罪│
│    │      │        │        │可提供性服務云云，而共同遊│          │
│    │      │        │        │說Ｃ○○付費加入會員，陳柏│          │
│    │      │        │        │勳因而陷於錯誤，乃交付現金│          │
│    │      │        │        │4千元，並刷卡121,500元。  │          │
├──┼───┼────┼────┼─────────────┼─────┤
│ 23 │天○○│93.10.2 │林美真、│天○○透過網路聊天室與不詳│刑法第339 │
│    │      │        │某真實姓│女子約定見面，而前往板橋店│條第1項、 │
│    │      │        │名年籍不│，之後林美真即佯稱因對外負│第3項詐欺 │
│    │      │        │詳之成年│債，需向天○○借錢云云，惟│取財未遂、│
│    │      │        │男子    │為天○○所拒絕，林美真與店│刑法第346 │
│    │      │        │        │內某男子共同強迫要求天○○│條第1 項之│
│    │      │        │        │交出信用卡，天○○因隻身在│恐嚇取財罪│
│    │      │        │        │店內，且見對方人數眾多，若│          │
│    │      │        │        │有不從恐無法離開，因而心生│          │
│    │      │        │        │畏懼，任由林美真及該名男子│          │
│    │      │        │        │持其信用卡刷卡約9萬元。   │          │
├──┼───┼────┼────┼─────────────┼─────┤
│ 24 │壬○○│93.10.3 │某真實姓│壬○○透過網路聊天室與化名│刑法第339 │
│    │      │        │名年籍不│「小雅」之女子約定見面，而│條第1 項之│
│    │      │        │詳之成年│前往中和店，之後該女子即佯│詐欺取財罪│
│    │      │        │女子    │稱可提供性服務云云，而遊說│          │
│    │      │        │        │壬○○消費，壬○○因而陷於│          │
│    │      │        │        │錯誤，乃刷卡10,500元。    │          │
├──┼───┼────┼────┼─────────────┼─────┤
│ 25 │卯○○│93.10.4 │鄭喬文、│卯○○透過網路聊天室與不詳│刑法第339 │
│    │      │        │某真實姓│女子約定見面，而前往中和店│條第1項、 │
│    │      │        │名年籍不│，之後鄭喬文即佯稱可提供性│第3項詐欺 │
│    │      │        │詳之成年│服務云云，而遊說卯○○消費│取財未遂、│
│    │      │        │男子    │，惟為卯○○所拒絕，鄭喬文│刑法第346 │
│    │      │        │        │與店內某男子共同強迫要求林│條第1 項之│
│    │      │        │        │建全交出信用卡，卯○○因隻│恐嚇取財罪│
│    │      │        │        │身在店內，且見對方人數眾多│          │
│    │      │        │        │，若有不從恐無法離開，因而│          │
│    │      │        │        │心生畏懼，任由該男子持其信│          │
│    │      │        │        │用卡刷卡合計36,750元。    │          │
├──┼───┼────┼────┼─────────────┼─────┤
│ 26 │甲○  │93.10.5 │林美真  │甲○透過網路聊天室與化名「│刑法第339 │
│    │      │        │        │雨虹」之女子約定見面，而前│條第1項、 │
│    │      │        │        │往板橋店，之後林美真即佯稱│第3項詐欺 │
│    │      │        │        │可提供性服務云云，而遊說王│取財未遂、│
│    │      │        │        │祺加入會員，惟為甲○所拒絕│刑法第346 │
│    │      │        │        │，林美真強迫要求甲○交出現│條第1 項之│
│    │      │        │        │金及信用卡，並恫稱：「若未│恐嚇取財罪│
│    │      │        │        │消費滿10萬元，不能離開，要│          │
│    │      │        │        │找小弟修理你！」，甲○因而│          │
│    │      │        │        │心生畏懼，乃交付現金4千元 │          │
│    │      │        │        │，並任由林美真持其信用卡刷│          │
│    │      │        │        │卡99,000元。              │          │
├──┼───┼────┼────┼─────────────┼─────┤
│ 27 │辰○○│93.10.9 │林美真、│辰○○透過網路聊天室與不詳│刑法第339 │
│    │      │        │某真實姓│女子約定見面，而前往中和店│條第1項、 │
│    │      │        │名年籍不│，之後林美真即佯稱可提供性│第3項詐欺 │
│    │      │        │詳之成年│服務云云，而遊說辰○○消費│取財未遂、│
│    │      │        │男子    │，惟為辰○○所拒絕，林美真│刑法第346 │
│    │      │        │        │與店內某男子共同強迫要求林│條第1 項之│
│    │      │        │        │炳宏交出現金及信用卡，林炳│恐嚇取財罪│
│    │      │        │        │宏因隻身在店內，且見對方人│          │
│    │      │        │        │數眾多，若有不從恐無法離開│          │
│    │      │        │        │，因而心生畏懼，交付現金合│          │
│    │      │        │        │計65,000元，並任由該男子持│          │
│    │      │        │        │其信用卡刷卡合計94,500元。│          │
├──┼───┼────┼────┼─────────────┼─────┤
│ 28 │Ｋ○○│93.10.11│吳怡萱  │Ｋ○○透過小廣告撥打電話與│刑法第339 │
│    │      │        │        │不詳女子聯繫，而前往中和店│條第1 項之│
│    │      │        │        │，之後吳怡萱即佯稱可提供性│詐欺取財罪│
│    │      │        │        │服務云云，而遊說Ｋ○○加入│          │
│    │      │        │        │會員，Ｋ○○因而陷於錯誤，│          │
│    │      │        │        │乃刷卡3,150 元。          │          │
├──┼───┼────┼────┼─────────────┼─────┤
│ 29 │Ｉ○○│93.10.17│詹淑雯、│Ｉ○○透過網路聊天室與不詳│刑法第339 │
│    │      │        │Ｇ○○  │女子約定見面，而前往中和店│條第1項、 │
│    │      │        │        │，之後詹淑雯即佯稱欲向黃宗│第3項詐欺 │
│    │      │        │        │煥借錢云云，並與Ｇ○○共同│取財未遂、│
│    │      │        │        │遊說Ｉ○○加入會員，惟黃宗│刑法第346 │
│    │      │        │        │煥以無錢支付拒絕，詹淑雯、│條第1 項之│
│    │      │        │        │Ｇ○○強迫要求Ｉ○○交出信│恐嚇取財罪│
│    │      │        │        │用卡，Ｉ○○因隻身在店內，│（起訴書誤│
│    │      │        │        │且見對方人數眾多，若有不從│載同法第30│
│    │      │        │        │恐無法離開，因而心生畏懼，│2條第1項）│
│    │      │        │        │任由Ｇ○○持其信用卡刷卡合│          │
│    │      │        │        │計約84,000元。            │          │
├──┼───┼────┼────┼─────────────┼─────┤
│ 30 │Ｐ○○│93.10.18│林美真、│Ｐ○○透過網路聊天室與不詳│刑法第339 │
│    │      │        │不詳姓名│女子約定見面，而前往中和店│條第1 項之│
│    │      │        │成年男子│，之後林美真即佯稱因欠繳房│詐欺取財罪│
│    │      │        │        │租，需Ｊ○○幫忙云云，廖乃│、第346 條│
│    │      │        │        │本因而陷於錯誤，乃交付現金│第1 項之恐│
│    │      │        │        │4千元予林美真；林美真復遊 │嚇取財罪  │
│    │      │        │        │說Ｐ○○刷卡付費加入會員，│          │
│    │      │        │        │可提供性服務，此時Ｐ○○因│          │
│    │      │        │        │察覺有異而拒絕，林美真與不│          │
│    │      │        │        │詳姓名成年男子共同強迫要求│          │
│    │      │        │        │Ｐ○○交出信用卡，不詳姓名│          │
│    │      │        │        │成年男子並恫稱：「若不刷卡│          │
│    │      │        │        │消費，不能保證你今天會不會│          │
│    │      │        │        │怎麼樣！」，Ｐ○○因而心生│          │
│    │      │        │        │畏懼，任由不詳姓名成年男子│          │
│    │      │        │        │持其信用卡刷卡5,250元。   │          │
├──┼───┼────┼────┼─────────────┼─────┤
│ 31 │巳○○│93.10.18│鄭喬文  │巳○○透過網路聊天室與不詳│刑法第339 │
│    │      │        │        │女子約定見面，而前往中和店│條第1項、 │
│    │      │        │        │，之後鄭喬文即佯稱可提供性│第3項詐欺 │
│    │      │        │        │服務云云，而遊說巳○○消費│取財未遂、│
│    │      │        │        │，惟為巳○○所拒絕，鄭喬文│刑法第346 │
│    │      │        │        │強迫要求巳○○交出信用卡，│條第1 項之│
│    │      │        │        │巳○○因隻身在店內，且見對│恐嚇取財罪│
│    │      │        │        │方人數眾多，若有不從恐無法│          │
│    │      │        │        │離開，因而心生畏懼，任由鄭│          │
│    │      │        │        │喬文持其信用卡刷卡10,500  │          │
│    │      │        │        │元。                      │          │
├──┼───┼────┼────┼─────────────┼─────┤
│ 32 │玄○○│93.10.22│某真實姓│玄○○透過網路聊天室與不詳│刑法第339 │
│    │      │        │名年籍不│女子約定見面，而前往中和店│條第1項、 │
│    │      │        │詳之成年│，之後店內某女子即佯稱可提│第3項詐欺 │
│    │      │        │女子、男│供性服務云云，而遊說玄○○│取財未遂、│
│    │      │        │子各1人 │消費，惟為玄○○所拒絕，該│刑法第346 │
│    │      │        │        │女子與店內某男子共同強迫要│條第1 項之│
│    │      │        │        │求玄○○交出現金及信用卡，│恐嚇取財罪│
│    │      │        │        │玄○○因隻身在店內，且見對│          │
│    │      │        │        │方人數眾多，若有不從恐無法│          │
│    │      │        │        │離開，因而心生畏懼，乃交付│          │
│    │      │        │        │現金3,500元，並任由該男子 │          │
│    │      │        │        │持其信用卡刷卡31,500元。  │          │
├──┼───┼────┼────┼─────────────┼─────┤
│ 33 │亥○○│93.10.23│林美真  │亥○○透過網路聊天室與不詳│刑法第339 │
│    │      │93.10.26│        │女子約定見面，而前往中和店│條第1 項之│
│    │      │        │        │，之後林美真即佯稱可享受終│詐欺取財罪│
│    │      │        │        │身護膚云云，而遊說亥○○加│          │
│    │      │        │        │入會員，亥○○因而陷於錯誤│          │
│    │      │        │        │，乃先後刷卡合計73,500元。│          │
├──┼───┼────┼────┼─────────────┼─────┤
│ 34 │楊峻偉│93.10.24│吳怡萱、│楊峻偉透過網路聊天室與不詳│刑法第339 │
│    │      │        │陳世偉  │女子約定見面，而前往板橋店│條第1 項之│
│    │      │        │        │，之後吳怡萱即佯稱因欠繳房│詐欺取財罪│
│    │      │        │        │租，需要楊峻偉幫助云云，陳│          │
│    │      │        │        │世偉亦佯稱若要幫助吳怡萱，│          │
│    │      │        │        │必須另行刷卡，事後可退錢云│          │
│    │      │        │        │云，楊峻偉因而陷於錯誤，乃│          │
│    │      │        │        │交付現金千元，並刷卡支付63│          │
│    │      │        │        │,000元。                  │          │
├──┼───┼────┼────┼─────────────┼─────┤
│ 35 │Ｕ○○│93.10.27│吳怡萱、│Ｕ○○透過網路聊天室與不詳│刑法第339 │
│    │（原名│        │某真實姓│女子約定見面，而前往中和店│條第1 項之│
│    │賴報崇│        │名年籍不│，之後吳怡萱即佯稱可提供性│詐欺取財罪│
│    │）    │        │詳之成年│服務云云，而遊說Ｕ○○加入│、第346 條│
│    │      │        │男子    │會員，Ｕ○○因而陷於錯誤，│第1 項之恐│
│    │      │        │        │乃交付現金3千元予吳怡萱； │嚇取財罪  │
│    │      │        │        │吳怡萱復遊說Ｕ○○刷卡付費│          │
│    │      │        │        │加入會員，可提供性服務，此│          │
│    │      │        │        │時Ｕ○○因察覺有異而拒絕，│          │
│    │      │        │        │吳怡萱與店內某男子共同強迫│          │
│    │      │        │        │要求Ｕ○○交出信用卡，賴泓│          │
│    │      │        │        │銘因隻身在店內，且見對方人│          │
│    │      │        │        │數眾多，若有不從恐無法離開│          │
│    │      │        │        │，因而心生畏懼，任由該男子│          │
│    │      │        │        │持其信用卡刷卡42,000元。  │          │
├──┼───┼────┼────┼─────────────┼─────┤
│ 36 │午○○│93.11.3 │林美真、│午○○透過網路聊天室與不詳│刑法第339 │
│    │      │        │某真實姓│女子約定見面，而前往中和店│條第1項、 │
│    │      │        │名年籍不│，之後林美真即佯稱可提供性│第3項詐欺 │
│    │      │        │詳之成年│服務，而遊說午○○加入會員│取財未遂、│
│    │      │        │女子、男│，惟為午○○所拒絕，林美真│刑法第302 │
│    │      │        │子各1人 │通知店內女子、男子各1人進 │條第1 項之│
│    │      │        │        │入房間內，將午○○關於該房│非法剝奪他│
│    │      │        │        │間內，以此方式剝奪午○○之│人行動自由│
│    │      │        │        │行動自由，復強迫要求午○○│罪、第346 │
│    │      │        │        │交出現金及信用卡，午○○因│條第1 項之│
│    │      │        │        │隻身在店內，且見對方人數眾│恐嚇取財罪│
│    │      │        │        │多，若有不從恐無法離開，因│          │
│    │      │        │        │而心生畏懼，乃交付現金10萬│          │
│    │      │        │        │元，並任由該男子持其信用卡│          │
│    │      │        │        │刷卡，金額為125,000元。   │          │
├──┼───┼────┼────┼─────────────┼─────┤
│ 37 │子○○│93.11.5 │鄭喬文、│子○○透過網路聊天室與化名│刑法第339 │
│    │      │        │不詳姓名│「婷婷」之女子約定見面，而│條第1項、 │
│    │      │        │成年男子│前往中和店，之後鄭喬文即佯│第3項詐欺 │
│    │      │        │        │稱可提供性服務云云，而遊說│取財未遂、│
│    │      │        │        │子○○消費，惟為子○○所拒│刑法第346 │
│    │      │        │        │絕，鄭喬文與不詳姓名成年男│條第1 項之│
│    │      │        │        │子共同強迫要求子○○交出信│恐嚇取罪  │
│    │      │        │        │用卡，子○○因隻身在店內，│          │
│    │      │        │        │且見對方人數眾多，若有不從│          │
│    │      │        │        │恐無法離開，因而心生畏懼，│          │
│    │      │        │        │任由鄭喬文持其信用卡刷卡  │          │
│    │      │        │        │49,500元。                │          │
├──┼───┼────┼────┼─────────────┼─────┤
│ 38 │黃○○│93.11.6 │林美真、│黃○○透過網路聊天室與不詳│刑法第339 │
│    │      │        │某真實姓│女子約定見面，而前往中和店│條第1項、 │
│    │      │        │名年籍不│，之後林美真即佯稱可提供性│第3項詐欺 │
│    │      │        │詳之成年│服務云云，惟為黃○○所拒絕│取財未遂、│
│    │      │        │男子    │，林美真先以身體擋住房門阻│刑法第302 │
│    │      │        │        │止黃○○離開，再將房門反鎖│條第1 項之│
│    │      │        │        │，以此方式剝奪黃○○之行動│非法剝奪他│
│    │      │        │        │自由，復與店內之男子共同強│人行動自由│
│    │      │        │        │迫要求黃○○交出信用卡，陳│罪、第346 │
│    │      │        │        │俊仁因隻身在店內，且見對方│條第1 項之│
│    │      │        │        │人數眾多，若有不從恐無法離│恐嚇取財罪│
│    │      │        │        │開，因而心生畏懼，任由該男│          │
│    │      │        │        │子持其信用卡刷卡約15萬元。│          │
│    │      │        │        │                          │          │
├──┼───┼────┼────┼─────────────┼─────┤
│ 39 │Ｌ○○│93.11.11│林美真、│Ｌ○○透過網路聊天室與化名│刑法第339 │
│    │      │        │Ｇ○○  │「莉莉」之女子約定見面，而│條第1 項之│
│    │      │        │        │前往中和店，之後林美真即佯│詐欺取財罪│
│    │      │        │        │稱因欠繳房租，需要Ｌ○○幫│          │
│    │      │        │        │助，可提供性服務云云，並與│          │
│    │      │        │        │Ｇ○○共同遊說Ｌ○○加入會│          │
│    │      │        │        │員，Ｌ○○因而陷於錯誤，乃│          │
│    │      │        │        │交付現金3千元，並刷卡支付 │          │
│    │      │        │        │53,500元。                │          │
├──┼───┼────┼────┼─────────────┼─────┤
│ 40 │丙○○│93.11.13│鄭喬文、│丙○○透過網路聊天室與不詳│刑法第339 │
│    │      │        │Ｇ○○  │女子約定見面，而前往中和店│條第1 項之│
│    │      │        │        │，之後鄭喬文即佯稱因生病無│詐欺取財罪│
│    │      │        │        │力支付醫藥費，需要丙○○幫│、第346 條│
│    │      │        │        │助，丙○○因而陷於錯誤，交│第1 項之恐│
│    │      │        │        │付現金3千元予鄭喬文；其後 │嚇取財罪  │
│    │      │        │        │鄭喬文復遊說丙○○刷卡加入│          │
│    │      │        │        │會員，此時丙○○因察覺有異│          │
│    │      │        │        │而拒絕，鄭喬文與Ｇ○○共同│          │
│    │      │        │        │強迫要求丙○○交出信用卡，│          │
│    │      │        │        │丙○○因隻身在店內，且見對│          │
│    │      │        │        │方人數眾多，若有不從恐無法│          │
│    │      │        │        │離開，因而心生畏懼，任由陳│          │
│    │      │        │        │樂總持其信用卡刷卡，金額合│          │
│    │      │        │        │計84,000元。              │          │
│    │      │        │        │                          │          │
├──┼───┼────┼────┼─────────────┼─────┤
│ 41 │丁○○│93.11.13│某真實姓│丁○○透過網路聊天室與不詳│刑法第339 │
│    │      │        │名年籍不│女子約定見面，而前往中和店│條第1項、 │
│    │      │        │詳之女子│，之後該店內某女子即佯稱可│第3項詐欺 │
│    │      │        │、Ｇ○○│提供性服務云云云，而遊說江│取財未遂、│
│    │      │        │        │欣澤加入會員，惟為丁○○所│刑法346條 │
│    │      │        │        │拒絕，該女子與Ｇ○○共同強│第3 項、第│
│    │      │        │        │迫要求丁○○交出信用卡，江│1 項之恐嚇│
│    │      │        │        │欣澤因隻身在店內，且見對方│取財未遂罪│
│    │      │        │        │人數眾多，若有不從恐無法離│          │
│    │      │        │        │開，因而心生畏懼，任由該女│          │
│    │      │        │        │子持其信用卡刷卡，金額合計│          │
│    │      │        │        │約31,500元，惟因為信用卡交│          │
│    │      │        │        │易未授權成功而未遂。      │          │
├──┼───┼────┼────┼─────────────┼─────┤
│ 42 │戊○○│93.12.7 │林美真  │戊○○透過網路聊天室與不詳│刑法第339 │
│    │      │        │        │女子約定見面，而前往中和店│條第1 項之│
│    │      │        │        │，之後林美真即表示缺錢，需│詐欺取財罪│
│    │      │        │        │要李文彬幫助，可提供性服務│          │
│    │      │        │        │云云，戊○○因而陷於錯誤，│          │
│    │      │        │        │乃交付現金3千元，並刷卡支 │          │
│    │      │        │        │付10,500元。              │          │
├──┼───┼────┼────┼─────────────┼─────┤
│ 43 │Ｏ○○│93.12.9 │鄭喬文、│Ｏ○○接獲鄭喬文電話邀約而│刑法第339 │
│    │      │至同年月│黃柏凱  │前往中和店，鄭喬文即向楊榮│條第1 項之│
│    │      │16日    │        │欣佯稱中和店內提供健身服務│詐欺取財罪│
│    │      │        │        │及性服務云云，並與黃柏凱共│          │
│    │      │        │        │同遊說Ｏ○○加入會員，楊榮│          │
│    │      │        │        │欣因而陷於錯誤，乃先後刷卡│          │
│    │      │        │        │合計約80萬元。            │          │
├──┼───┼────┼────┼─────────────┼─────┤
│ 44 │乙○○│93.12.11│鄭喬文  │乙○○透過網路聊天室與化名│刑法第339 │
│    │      │至同年  │        │「小靜」之女子約定見面，而│條第1 項之│
│    │      │12.29   │        │前往中和店，之後鄭喬文即佯│詐欺取財罪│
│    │      │        │        │稱因對外負有高額債務，希望│          │
│    │      │        │        │乙○○借錢應急，並為其贖身│          │
│    │      │        │        │云云，乙○○因而陷於錯誤，│          │
│    │      │        │        │乃陸續交付現金463,000 元，│          │
│    │      │        │        │並刷卡59,000元。          │          │
├──┼───┼────┼────┼─────────────┼─────┤
│ 45 │癸○○│93.12.17│某真實姓│癸○○透過網路聊天室與化名│刑法第339 │
│    │      │        │名年籍不│「孤孤單單」之女子約定見面│條第1 項之│
│    │      │        │詳之成年│，而前往中和店，之後該女子│詐欺取財罪│
│    │      │        │女子、黃│即佯稱因欠繳房租，需要林中│          │
│    │      │        │柏凱、邱│檜幫助，可提供性服務云云，│          │
│    │      │        │藝松    │癸○○因而陷於錯誤，乃交付│          │
│    │      │        │        │現金7萬元予黃柏凱、邱藝松 │          │
│    │      │        │        │，並刷卡合計63,000元。    │          │
├──┼───┼────┼────┼─────────────┼─────┤
│ 46 │Ｅ○○│93.12.18│林美真、│Ｅ○○透過網路聊天室與化名│刑法第339 │
│    │      │        │黃柏凱、│「來我家陪我」之女子約定見│條第1項、 │
│    │      │        │邱藝松、│面，而前往中和店，之後林美│第3項詐欺 │
│    │      │        │某真實姓│真、黃柏凱即遊說Ｅ○○加入│取財未遂、│
│    │      │        │名年籍不│會員，然為Ｅ○○所拒絕，並│刑法第302 │
│    │      │        │詳之成年│欲行離去，此時林美真即以手│條第1 項之│
│    │      │        │男子    │強拉Ｅ○○不讓其離去，邱藝│非法剝奪他│
│    │      │        │        │松則進入房間內看管Ｅ○○，│人行動自由│
│    │      │        │        │以此方式剝奪Ｅ○○之行動自│罪、第346 │
│    │      │        │        │由，其間某男子復進入房間內│條第1 項之│        │
│    │      │        │        │，語氣兇惡向Ｅ○○恫稱：「│恐嚇取財罪│
│    │      │        │        │幹你娘！小姐都幫你準備好了│          │
│    │      │        │        │，你才說不要！」，致Ｅ○○│          │
│    │      │        │        │心生畏懼，而交付現金約1萬 │          │
│    │      │        │        │元，並刷卡31,500元。      │          │
├──┼───┼────┼────┼─────────────┼─────┤
│ 47 │Ｗ○○│93.12.20│鄭喬文、│Ｗ○○透過網路聊天室與化名│刑法第339 │
│    │      │        │黃柏凱  │「小菁」女子約定見面，而前│條第1 項之│
│    │      │        │        │往中和店，之後鄭喬文即佯稱│詐欺取財罪│
│    │      │        │        │因欠繳房租，需Ｗ○○幫忙云│、第346 條│
│    │      │        │        │云，Ｗ○○因而陷於錯誤，乃│第1 項之恐│
│    │      │        │        │交付現金5千元予鄭喬文；鄭 │嚇取財罪  │
│    │      │        │        │喬文復遊說Ｗ○○刷卡付費加│          │
│    │      │        │        │入會員，可提供性服務，此時│          │
│    │      │        │        │Ｗ○○因察覺有異而拒絕，鄭│          │
│    │      │        │        │喬文與黃柏凱共同強迫要求羅│          │
│    │      │        │        │友聖交出信用卡，Ｗ○○因隻│          │
│    │      │        │        │身在店內，且見對方人數眾多│          │
│    │      │        │        │，若有不從恐無法離開，因而│          │
│    │      │        │        │心生畏懼，任由黃柏凱持其信│          │
│    │      │        │        │用卡刷卡合計36,750元。    │          │
├──┼───┼────┼────┼─────────────┼─────┤
│ 48 │丑○○│93.12.25│鄭喬文、│丑○○透過網路聊天室與化名│刑法第339 │
│    │      │        │黃柏凱  │「李婉琳」之女子約定見面，│條第1 項之│
│    │      │        │        │而前往中和店，之後鄭喬文即│詐欺取財罪│
│    │      │        │        │佯稱因家中負債，希望丑○○│          │
│    │      │        │        │能為其贖身云云，丑○○因而│          │
│    │      │        │        │陷於錯誤，將其所持有之信用│          │
│    │      │        │        │卡交予鄭喬文、黃柏凱2人刷 │          │
│    │      │        │        │卡，前後刷卡3次，合計金額 │          │
│    │      │        │        │為157,500元。             │          │
├──┼───┼────┼────┼─────────────┼─────┤
│ 49 │Ｍ○○│93.12.26│林美真、│Ｍ○○透過網路聊天室與化名│刑法第339 │
│    │      │        │黃柏凱  │「琪琪」之女子約定見面，而│條第1 項之│
│    │      │        │        │前往中和店，之後林美真即佯│詐欺取財罪│
│    │      │        │        │稱因欠繳房租，需要Ｍ○○幫│          │
│    │      │        │        │忙，可提供性服務云云，並與│          │
│    │      │        │        │黃柏凱共同遊說Ｍ○○，黃慶│          │
│    │      │        │        │輝因而陷於錯誤，乃交付現金│          │
│    │      │        │        │7,500元，並刷卡合計51,150 │          │
│    │      │        │        │元。                      │          │
├──┼───┼────┼────┼─────────────┼─────┤
│ 50 │申○○│94.1.2  │鄭喬文、│申○○透過網路聊天室與化名│刑法第339 │
│    │      │94.1.3  │黃柏凱  │「一個人在家」之女子約定見│條第1 項之│
│    │      │        │        │面，而前往中和店，之後鄭喬│詐欺取財罪│
│    │      │        │        │文即佯稱家中負債，需要徐榮│          │
│    │      │        │        │芳幫助，可提供性服務云云，│          │
│    │      │        │        │並與黃柏凱共同遊說申○○，│          │
│    │      │        │        │申○○因而陷於錯誤，乃交付│          │
│    │      │        │        │現金26,500元，並刷卡42,000│          │
│    │      │        │        │元。                      │          │
├──┼───┼────┼────┼─────────────┼─────┤
│ 51 │辛○○│94.1.4  │某真實姓│辛○○透過網路聊天室與化名│刑法第339 │
│    │      │        │名年籍不│「小雯」之女子約定見面，而│第1 項之詐│
│    │      │        │詳之成年│前往中和店，之後該女子即佯│欺取財罪  │
│    │      │        │女子、黃│稱尚在求學，無力繳納學雜費│          │
│    │      │        │柏凱    │，需辛○○幫忙，可提供性服│          │
│    │      │        │        │務云云，並與黃柏凱共同遊說│          │
│    │      │        │        │辛○○，辛○○因而陷於錯誤│          │
│    │      │        │        │，乃交付現金2千元，並刷卡 │          │
│    │      │        │        │合計31,500元。            │          │
├──┼───┼────┼────┼─────────────┼─────┤
│ 52 │Ｆ○○│94.1.8  │某真實姓│Ｆ○○透過網路聊天室與化名│刑法第339 │
│    │      │        │名年籍不│「台北短裙妹」之女子約定見│條第1 項之│
│    │      │        │詳之成年│面，而前往中和店，之後該女│詐欺取財罪│
│    │      │        │女子    │子即佯稱因欠繳房租，需要陳│          │
│    │      │        │        │綜宏幫忙云云，Ｆ○○因而陷│          │
│    │      │        │        │於錯誤，乃交付現金3千元。 │          │
├──┼───┼────┼────┼─────────────┼─────┤
│ 53 │Ｎ○○│94.1.20 │林美真  │Ｎ○○透過網路聊天室與化名│刑法第339 │
│    │      │        │        │「情人」之女子約定見面，而│條第1 項之│
│    │      │        │        │前往中和店，之後林美真即佯│詐欺取財罪│
│    │      │        │        │稱對外負債，需要Ｎ○○之幫│          │
│    │      │        │        │忙，可提供性服務云云，楊政│          │
│    │      │        │        │勳因而陷於錯誤，乃交付現金│          │
│    │      │        │        │2千予林美真。             │          │
└──┴───┴────┴────┴─────────────┴─────┘

司法院資訊處製作；財團法人民間司法改革基金會備份。
